WYNIKI
=======

##Wczytywanie danych

Wczytuję dane z pliku do data.frame 'data_raw':
```{r}
data_raw <- read.table("dane.csv", header = TRUE, sep = ";")
```
Selekcjonuję kolumny:
```{r}
data <- data_raw[,c("grupa","kto","ABA3","nr_ciagu")]
```
Dodaję kolumnę do filtrowania braków danych:
```{r}
data$ok <- complete.cases(data)
```
Dodaję wektory wystąpień poszczególnych osób:
```{r}
data$o1 <- as.numeric(data$kto == 1)
data$o2 <- as.numeric(data$kto == 2)
data$o3 <- as.numeric(data$kto == 3)
data$o4 <- as.numeric(data$kto == 4)
```
Dzielę dane na grupy:
```{r}
data_grupy <- split(data,f = data$grupa)
```

Dzielę dane na ciagi a nastepnie na grupy

```{r}

```
##Wstępny opis danych

###Liczebności
Agreguję dane aby otrzymać liczebności w ABA i ABC oraz wypowiedzi poszczególnych osób w poszczególnych grupach.:

```{r}
o <- lapply(1:length(data_grupy), function(i){
        data_i <- data_grupy[[i]][data_grupy[[i]]$ok,]
        a <- sum(data_i$ABA3 == "1")
        b <- sum(data_i$ABA3 == "0")
        c <- sum(data_i$kto == "1")
        d <- sum(data_i$kto == "2")
        e <- sum(data_i$kto == "3")
        f <- sum(data_i$kto == "4")
        c(a,b,c,d,e,f)
        })
aggr1 <- as.data.frame(do.call(rbind,o))
colnames(aggr1) <- c("ABA","ABC", "o1", "o2", "o3", "o4")
```

Wykresy liczebności wypowiedzi ABA i ABC:

```{r results='hide'}
par(mfrow = c(2,4))

max_freq <- max(c(aggr1$ABA, aggr1$ABC))

lapply(1:nrow(aggr1), function(i){
        n <- aggr1[i,]$ABA + aggr1[i,]$ABC
        barplot(c(aggr1[i,]$ABA, aggr1[i,]$ABC)
                ,names.arg = colnames(aggr1)[1:2]
                ,main = paste("grupa",i,"\nn =",n)
                ,ylim = c(0,max_freq)
                ,col = c("red","green"))       
        })
```

Wykresy liczebności wypowiedzi poszczególnych osób:

```{r results='hide'}
par(mfrow = c(2,4))

max_freq <- max(c(aggr1$o1, aggr1$o2, aggr1$o3, aggr1$o4))

lapply(1:nrow(aggr1), function(i){
        n <- aggr1[i,]$o1 + aggr1[i,]$o2 + aggr1[i,]$o3 + aggr1[i,]$o4
        barplot(c(aggr1[i,]$o1, aggr1[i,]$o2, aggr1[i,]$o3, aggr1[i,]$o4)
                ,names.arg = colnames(aggr1)[3:6]
                ,main = paste("grupa",i,"\nn =",n)
                ,ylim = c(0,max_freq)
                ,col = c("red","yellow","green","blue"))       
        })
```

###Skumulowane przebiegi czasowe
Do Danych dla każdej grupy dołaczam kolumny z kumulatywnymi sumami ABA i ABC. Dane przdstawiam na wykresie: 

```{r results='hide'}
par(mfrow = c(2,4))
lapply(1:length(data_grupy), function(i){
    data_i <- data_grupy[[i]][data_grupy[[i]]$ok,] 
    data_i$cumABA <- cumsum(data_i$ABA3)
    data_i$cumABC <- cumsum(abs(data_i$ABA3-1))
    maxY <- max(c(data_i$cumABA,data_i$cumABC))
    plot(data_i$cumABA
         ,type = "l"
         ,ylim = c(0,maxY)
         ,main = paste("grupa",i)
         ,xlab = "time"
         ,ylab = "cumulative sum"
         ,col = "red")
    lines(data_i$cumABC
          ,col = "green")
    legend("topleft"
           ,lty = "solid"
           ,bty = "n"
           ,col = c("red", "green")
           ,legend = c("ABA", "ABC"))
})
```

